【裁判字號】    98,聲減,26
【裁判日期】    980714
【裁判案由】    聲請減刑及定應執行刑
【裁判全文】
臺灣新竹地方法院刑事裁定              98年度聲減字第26號
聲  請  人  臺灣新竹地方法院檢察署檢察官
受  刑  人  甲○○
上列受刑人因犯贓物等案件，已經判決罪刑確定，聲請人聲請減
刑及定其應執行之刑（98年度聲減字第22號），本院裁定如下：
    主    文
甲○○所犯如附表編號一、二、四、五所列之罪，均減刑，詳如
附表編號一、二、四、五所載，與附表編號六所列已經減刑之罪
所處之刑，應執行有期徒刑壹年月又拾伍日。
其餘聲請駁回。
    理    由
一、聲請意旨略以：受刑人甲○○於附表所列之罪，均經法院判
    決論處罪刑確定在案。經查其所犯如附表編號1至5之罪，犯
    罪時間在民國96年4月24日以前，且核與中華民國九十六年
    罪犯減刑條例第2 條第1 項第3 款相符，應予減刑，而其所
    犯各餘罪（即附表編號6 之部分），雖依同條例第3 條規定
    ，不予減刑，惟仍應定其應執行之刑。爰依同條例第8 條第
    3 項、第11條規定，聲請裁定等語。
二、按「裁判確定前犯數罪者，併合處罰之，數罪併罰有2 裁判
    以上者，依第51條之規定定其應執行之刑，刑法第50條、第
    53條定有明文，故數罪併罰案件之執行完畢，係指數罪定應
    執行之刑後，已將該應執行之刑執行完畢而言，若僅數罪中
    之1 罪所宣告之刑執行完畢，而數罪合併所定應執行之刑尚
    未執行完畢，應認為合於中華民國七十七年罪犯減刑條例第
    7 條第1 項所規定『執行未畢』之要件，即丙罪亦應予以減
    刑，然後再與甲、乙兩罪定其應執行之刑。」（最高法院78
    年2 月28日78年度第2 次刑事庭會議決議要旨參照），本件
    受刑人所犯附表編號1 至5 所列之罪，已執行所應執行之有
    期徒刑3 年3 月完畢，雖有臺灣高等法院被告前案紀錄表在
    卷可稽，惟其中受刑人所犯附表1 、2 、4 、5與附表編號6
    所列之罪符合定應執行刑之要件，依上開決議要旨，附表編
    號1 、2 、4 、5所列之罪亦應予以減刑後，再與附表編號6
    所列之罪定應執行刑。是聲請人之聲請中受刑人所犯附表編
    號1 、2 、4 、5 所列之罪亦應予以減刑後，再與附表編號
    6 所列之罪定應執行刑部分，經核尚無不合，應予准許。
三、按裁判確定前犯數罪者，併合處罰之；數罪併罰，有二裁判
    以上者，依第51條之規定，定其應執行之刑，刑法第50條、
    第53條分別定有明文。所謂裁判確定犯數罪係指受刑人在裁
    判確定前所違犯之數罪必須能在同一刑事訴訟程序中接受裁
    判者而言，在有2 個以上裁判之情形下，係指最先裁判確定
    以前犯數罪，抽象上受刑人所違犯之數罪必須能在同一刑事
    訴訟程序中接受裁判者，始能依上揭規定併合處罰之。又依
    中華民國九十六年罪犯減刑條例第8 條第1 項反面解釋，可
    知已執行完畢之案件要無上揭減刑條例之適用至明。經查：
（一）受刑人前自84年10月間某日起至85年1 月8 日晚間9 時為
      警查獲時止未經許可無故持有彈藥之犯行，經本院於85年
      4 月12日以85年度易字第1118號判決判處有期徒刑3 月，
      並於同年5 月21日確定等情，有本院85年度易字第1118號
      判決網路查詢資料以及臺灣高等法院被告前案紀錄表可按
      。則受刑人所犯如附表編號3 所示之竊盜罪，犯罪時間為
      自84年10月7 日起至85年4 月20日止，係在上揭在本院85
      年度易字第1118號判決確定之前，抽象上受刑人所犯如附
      表編號3 竊盜犯行，即能在本院85年度易字第1118號判決
      之同一刑事訴訟程序中接受裁判者，即已符合上開刑法第
      50、53條之規定，定其應執行之刑。又受刑人所犯如附表
      編號1 、2 、4 至6 所示各罪之犯罪時間均係在85年5 月
      21日之後（受刑人所犯如附表所示編號6 之寄藏贓物犯行
      ，該確定判決之臺灣臺北地方法院97年度簡字第1914號判
      決，犯罪事實僅記載受刑人寄藏贓物係於84年9 月18日失
      竊，受刑人於不詳時間受寄託而藏之，嗣於85年7 月20日
      為警查獲，無法認定具體寄藏贓物犯行時間，惟基於有利
      受刑人之解釋原則，應認定該犯行係於85年5 月21日之後
      ，而得為本件如附表編號1 、2 、4 、5 減刑以及附表編
      號1 、2 、4 、5 、6 定執行刑之利益，附此指明），均
      無法與受刑人所犯經上揭本院85年度易字第1118號判決，
      判處未經許可無故持有彈藥之犯行於94年9 月5 日確定之
      前同一刑事訴訟程序中接受裁判。故依上揭法律意旨，本
      件聲請受刑人所犯如附表編號3 之罪與編號1 、2 及4 至
      6 所示各罪，定其應執行之刑部分，自不應准許，應予駁
      回。
（二）又受刑人所犯如附表編號3 所示竊盜犯行，已執行完畢等
      情，有臺灣高等法院被告前案紀錄表在卷可按，本件聲請
      就受刑人所犯如附表編號3 之竊盜犯行既已經執行完畢，
      依上揭法律意旨，該減刑之聲請，依法不得准許，此部份
      亦應予以駁回。
據上論斷，依刑事訴訟法第220 條，中華民國九十六年罪犯減刑
條例第2 條第1 項第3 款、第8 條第3 項、第9 條、第11條、第
12條，刑法第2 條第1 項前段、第53條、修正前第51條第5 款、
，裁定如主文。
中    華    民    國    98    年    7     月    14    日
                          刑事第一庭  法  官    方鴻愷
以上正本證明與原本無異。
如不服本裁定，應於裁定送達後5日內向本院提出抗告狀。
中    華    民    國    98    年    7     月    14    日
                                      書記官    陳怡芳


司法院資訊處製作；財團法人民間司法改革基金會備份。
